【裁判字號】    90,易,1341
【裁判日期】    900813
【裁判案由】    偽造貨幣
【裁判全文】
臺灣臺南地方法院刑事判決                          九十年度易字第一三四一號
    公  訴  人  臺灣台南地方法院檢察署檢察官
    被      告  甲○○
右列被告因偽造貨幣案件，經檢察官提起公訴（九十年度偵字第六一二０號），本院
判決如左：
    主  文
甲○○收受後方知為偽造之通用紙幣而仍行使，處罰金肆仟伍佰元，如易服勞役，以
參佰元折算壹日。
偽造之新臺幣壹仟圓通用紙幣壹張沒收。
    事  實
一、甲○○於不詳時、地收受一紙編號ＬＸ七五五六七六ＥＵ號新台幣（下同）一千
    元之紙幣後，方知係偽造之通用紙幣，竟仍於民國九十年四月二十日十五時三十
    五分許，持該紙偽造之千元券至台南市○○路○段三五號，向乙○○購買二杯咖
    啡（價值六十元），乙○○一時不察，而找零予甲○○九百四十元，隨即發現係
    偽造紙幣，而記下甲○○所駕駛之七Ｊ─九六八一號自用小客車車號，並報警循
    線查獲。
二、案經乙○○訴由台南市警察局第四分局報請臺灣台南地方法院檢察署檢察官偵查
    起訴。
    理  由
一、訊據被告甲○○固坦承有於右揭時、地持該紙偽造千元券向告訴人乙○○購物之
    事實不諱，惟矢口否認有何犯行，辯稱：伊不知該紙幣係偽鈔云云。惟查，右揭
    被告行使偽造紙幣之事實，迭據告訴人乙○○於警、偵訊及本院審理時到庭指訴
    綦詳，並有扣案之偽造千元通用紙幣一張附卷可稽，而該紙幣經本院當庭勘驗結
    果，該紙鈔紙質光滑，油墨平整，其上未具安全線，且浮水印不明顯等情，有本
    院九十年七月三十日審判筆錄可稽，參核該紙鈔前經檢察官勘驗結果，亦認被告
    所行使之紙幣，其色澤較真鈔為黯淡，且紙質亦較真鈔為滑潤乙節，有勘驗筆錄
    及照片一幀在卷可憑，再徵諸告訴人在收受該紙紙鈔後亦能立即發覺係偽鈔，並
    隨即記下被告所駕車號報警查獲等情以觀，足見凡收受該紙紙鈔者只需稍經辨識
    即可知為偽造之紙幣無訛，是被告前開所辯，顯係圖卸罪責之詞，不足採信，本
    件事證明確，被告犯行洵堪認定。
二、核被告甲○○所為，係犯刑法第一百九十六條第二項之收受後方知為偽造之通用
    紙幣而仍行使罪。審酌被告於收受前不知為偽造之紙幣，其後因不甘損失，而有
    本件犯行，情節尚屬輕微，及其犯後尚未能坦認犯行難見悔意之態度等一切情狀
    ，爰量處如主文所示之刑，並諭知易服勞役之折算標準，以資懲儆。扣案之偽造
    新臺幣壹仟圓紙幣，係偽造之通用紙幣，不問屬於被告與否，應依刑法第二百條
    規定宣告沒收。
據上論斷，應依刑事訴訟法第二百九十九條第一項前段，刑法第一百九十六條第二項
、第四十二條第二項、第二百條，罰金罰鍰提高標準條例第一條、第二條，判決如主
文。
本案經檢察官曲鴻煜到庭執行職務
中      華      民      國      九十      年      八      月    十三    日
                                  臺灣臺南地方法院刑事第二庭
                                          法  官   張  瑛  宗
右正本證明與原本無異。
如不服本判決，應於判決送達後十日內向本院提出上訴狀( 應附繕本 )。
                                          書記官   盧  立  勇
中      華      民      國      九十      年      八      月    十三    日
附錄法條
中華民國刑法第一百九十六條第二項
 (行使收集或交付偽造變造通貨、幣券罪)
收受後方知為偽造、變造之通用貨幣、紙幣、銀行券而仍行使，或意圖供
行使之用而交付於人者，處五百元以下罰金。


司法院資訊處製作；財團法人民間司法改革基金會備份。
